【裁判字號】    97,交抗,838
【裁判日期】    970805
【裁判案由】    聲明異議
【裁判全文】
臺灣高等法院臺中分院刑事裁定         97年度交抗字第838號
抗  告  人  甲○○
即受處分人
上列抗告人因聲明異議案件，不服臺灣臺中地方法院中華民國97
年5月27日所為裁定（原審案號：97年度交聲字第1380、1381號
）提起抗告，本院裁定如下：
    主  文
抗告駁回。
    理  由
一、抗告意旨略以：(一)違規路段限速60公里是否合理。(二)抗告人
    從未否認超速，亦未懷疑過雷達功能，但警告標示牌未標示
    雷達照相是否恰當。(三)抗告人是在不知情之下經過此路段兩
    次，並非收到第一張罰單後又違規，何以不可只繳第一張罰
    單云云。
二、按汽車駕駛人，行車速度，超過規定之最高時速，除有道路
    交通管理處罰條例第43條第1項第2款情形外，處1,200元以
    上2,400元以下罰鍰，並記違規點數1點。又對於行車速度超
    過規定最高速限之違規行為，採用固定或非固定式科學儀器
    取得證據資料證明者，於一般道路須至少於100公尺，於高
    速公路、快速公路須至少於300公尺前，明顯標示之，道路
    交通管理處罰條例第40條、第63條第1項第1款及第7之2條第
    3項分別定有明文。經查，抗告人分別於民國（下同）97年3
    月6日9時19分、97年3月13日8時58分許，行經臺中縣沙鹿鎮
    ○○路168號處時，超過該路段規定最高時速60公里，而分
    別以85及88公里之速度行駛之事實，為抗告人所不否認，並
    有採證照片在卷可稽（見原審第1381號卷第3頁及第1380號
    卷第3頁）。又前開路段中央分隔島設置之雷達測速儀器，
    已在該雷達測速照相儀器設置位置前約145公尺處，分別設
    有最高速限60公里及前有測速照相之警告標示牌，此有臺中
    縣警察局97年4月15日中縣警交字第0970041643號函附卷可
    憑（見原審第1380號卷第4頁、第1381號卷第4頁），堪認該
    測速儀器之設置方式已符合上開道路交通管理處罰條例之規
    定。至舉發機關於測速照相警告標示牌後方使用何測速儀器
    ，依前揭道路交通管理處罰條例第7之2條第3項規定，係授
    權舉發機關依現有配置設備採擇使用固定式或非固定式科學
    儀器，自不因警告標示牌未載明雷達測速照相而影響舉發之
    違規事實，抗告人此部分抗辯，洵屬無據。
三、次按，道路交通標誌標線號誌設置規則第85條第3項規定，
    速度限制標誌圖案為假定數字，其限制之時速由主管機關參
    照路線設計、道路狀況、交通量、肇事資料及其他因素定之
    。規定行車速率限制每小時之公里數，應為五之倍數。是本
    件違規路段之速限如何設定，立法者授權道路主管機關依道
    路現況裁量定之，本院就行政機關依法裁量事項，自應予以
    尊重，且衡諸本件違規地點屬一般郊區道路○○路段設定最
    高速限60公里，亦無裁量權濫用之不當，抗告人所辯，非屬
    可採。另，抗告人辯稱可否僅繳納一張罰單之罰鍰，因本件
    兩次違規事實時間相距七日，不具時間密接性，應認係二行
    為，自無一事不二罰原則之適用，併此敘明。準此，經核原
    裁定認事用法，洵無違誤。抗告人前開所辯，自不足採，抗
    告為無理由，應予駁回。
四、據上論結，應依道路交通案件處理辦法第26條，刑事訴訟法
    第412條，裁定如主文。
中    華    民    國    97    年    8   月    5    日
            刑事第六庭  審判長法  官  李  文  雄
                              法  官  邱  顯  祥
                              法  官  林  靜  芬
上列正本證明與原本無異。
不得再抗告。
                              書記官  高  勳  楠
中    華    民    國    97    年    8   月    5    日


司法院資訊處製作；財團法人民間司法改革基金會備份。
